ru: Код уплотнения подшипника: 2RS; Гибрид; LLB; LLU; Открытый; ZZ; Другое
pl: Kod uszczelnienia łożyska: 2RS; Hybrydowe; LLB; LLU; Otwarte; ZZ; Inne
es: Código del sello del cojinete: 2RS; Híbrido; LLB; LLU; Abierto; ZZ; Otro
fi: Laakerin tiivistyskoodi: 2RS; Hybridi; LLB; LLU; Avoin; ZZ; Muu
el: Κωδικός τσιμούχας ρουλεμάν: 2RS; Υβριδικό; LLB; LLU; Ανοιχτό; ZZ; Άλλο
zh-CN: 轴承密封代码: 2RS; 混合; LLB; LLU; 开放式; ZZ; 其他
lt-LT: Guolio sandariklio kodas: 2RS; Hibridinis; LLB; LLU; Atviras; ZZ; Kita
th: รหัสซีลตลับลูกปืน: 2RS; ไฮบริด; LLB; LLU; แบบเปิด; ZZ; อื่นๆ
zh-TW: 軸承密封代碼: 2RS; 混合型; LLB; LLU; 開放式; ZZ; 其他
ro-RO: Codul garniturii de etanșare a rulmentului: 2RS; Hybrid; LLB; LLU; Deschis; ZZ; Altele
sv: Lagrets tätningskod: 2RS; Hybrid; LLB; LLU; Öppen; ZZ; Övrigt
sk-SK: Kód tesnenia ložiska: 2RS; Hybrid; LLB; LLU; Open; ZZ; Iné
nb: Forseglingskode for kulelager: 2RS; Hybrid; LLB; LLU; Åpen; ZZ; Annet
pt-BR: Código da vedação do rolamento: 2RS; Híbrido; LLB; LLU; Aberto; ZZ; Outros
da: Lejetætningskode: 2RS; Hybrid; LLB; LLU; Åben; ZZ; Anden
vi: Mã phớt chặn dầu vòng bi: 2RS; Lai; LLB; LLU; Mở; ZZ; Khác
bg-BG: Код на уплътнението на лагера: 2RS; Хибриден; LLB; LLU; Отворен; ZZ; Друго
nl: Code lagerafdichting: 2RS; Hybride; LLB; LLU; Open; ZZ; Overig
cs: Kód těsnění ložiska: 2RS; Hybridní; LLB; LLU; Otevřené; ZZ; Jiné
hu: Csapágy tömítésének kódja: 2RS; Hibrid; LLB; LLU; Nyitott; ZZ; Egyéb
tr: Rulman contası kodu: 2RS; Hibrit; LLB; LLU; Açık; ZZ; Diğer
sl-SI: Oznaka tesnila ležaja: 2RS; Hibridni; LLB; LLU; Odprto; ZZ; Drugo
hr-HR: Kod brtve ležaja: 2RS; Hibrid; LLB; LLU; Otvoreno; ZZ; Ostalo
en: Bearing seal code: 2RS; Hybrid; LLB; LLU; Open; ZZ; Other
de: Art der Lagerdichtung: 2RS; Hybrid; LLB; LLU; Offen; ZZ; Sonstige
pt-PT: Código do vedante do rolamento: 2RS; Híbrido; LLB; LLU; Aberto; ZZ; Outro
it: Codice di tenuta del cuscinetto: 2RS; Ibrido; LLB; LLU; Aperto; ZZ; Altro
ja: ベアリングシールコード: 2RS; ハイブリッド; LLB; LLU; オープン; ZZ; その他
ko: 베어링 씰 코드: 2RS; Hybrid; LLB; LLU; Open; ZZ; 기타
fr: Code du joint de roulement: 2RS; Hybrid; LLB; LLU; Ouvert; ZZ; Autre